Serafin Dericks

DESARROLLADOR WEB

Perfil

+54 2227 541191

tdsserafin@gmail.com

Alemán viviendo en Argentina

Links

LinkedIn

GitHub

<u>Portafolio</u>

Tecnologias

HTML & CSS

React.js

Redux

Node.js

Express

Postgres

Sequelize

Scrum

Idiomas

Español - Nativo

Ingles - B2

Aleman - A2

Hobbies

- Doy transito a gatos que llegan a refugios y los cuido hasta que sean adoptados.
- Me gusta aprender sobre robótica usando Arduino.
- Invierto y hago trading activo.

Resumen

Soy un desarrollador de 20 años, aprendo rápido, soy muy trabajador y se trabajar en equipo, tengo una sólida experiencia y confianza en mis habilidades y busco un trabajo para mejorar aún más como profesional y poder proporcionar soluciones ágiles utilizando React, Redux, Node.js, Express, Postgres y Sequelize entre otras tecnologías.

Experiencia

Desarrollador Fullstack para CTH.

NOVIEMBRE 2021 - PRESENTE

Soy parte de un equipo en el que estamos en un proyecto llamado "Coding To Help" o CTL en el que desarrollamos aplicaciones web con diferentes funcionalidades y diseños para diferentes Organizaciones No Gubernamentales en base a sus necesidades.

Mis principales contribuciones son la configuración de la DB, la realización de las rutas del back, hacer componentes responsive, hacer el deploy, y algunas integraciones como las donaciones por Paypal y MercadoPago, entre otras.

Desarrollador en proyectos freelance

MARZO 2021 - PRESENTE

La mayoría de mis proyectos los hice utilizando todas las tecnologías mencionadas en mi resumen junto con múltiples APIs, integraciones de terceros y bases de datos.

Como eran proyectos freelance en solitario tuve que hacer el frontend, el backend y la base de datos.

Algunos de esos proyectos son:

- -Tasty Meals Done Dirty Cheap: Una SPA con un diseño elegante donde el usuario puede buscar, cargar, filtrar y buscar entre +5000 recetas y además aprender a cocinarlas paso a paso.
- -Heavy Weather: Una aplicación de previsión meteorológica con la que podes ver el estado del tiempo en tiempo real en todo el mundo, también te da información detallada sobre la ciudad que has buscado.

Actualmente estoy trabajando en la integración de la geolocalización y en un mapa interactivo para ver la ubicación del usuario.

-Gotta Map 'em All: Básicamente es una Pokedex que hice como uno de mis primeros proyectos full stack. Hace todo lo que una wiki de pokemon te permite hacer, buscar pokemon, ver sus estadísticas y tipos, y también crear nuevos pokemon.

Educación

Licenciatura en Ciencias de la Computacion. Universidad de Buenos Aires.

NOVIEMBRE 2018 - PRESENTE

Primer año completado con un promedio aceptable.

Certificado de Desarrolador Fullstack Henry Academy Bootcamp

AGOSTO 2021 - NOVIEMBRE 2021

Un Bootcamp de programación intensivo en el que aprendí mucho tanto de desarrollo web como de trabajo en equipo en el que desarrollé muchos proyectos personales y solicitados sumando un total de aproximadamente 850 horas de experiencia.